臺灣臺南地方法院臺南簡易庭民事判決
110年度南小字第1350號
原      告  葉光耀  

            王峮翎  



被      告  高筠婷  

訴訟代理人  高金林  
上列當事人間請求侵權行為損害賠償事件，經本院於民國110年1
0月5日言詞辯論終結，判決如下：
    主  文
被告應給付原告王峮翎新臺幣貳萬伍仟元及自民國一一０年五月
十八日起至清償日止，按週年利率百分之五計算之利息。
被告應給付原告葉光耀新臺幣貳萬伍仟元及自民國一一０年五月
十八日起至清償日止，按週年利率百分之五計算之利息。
原告其餘之訴駁回。
訴訟費用新臺幣壹仟元由被告負擔。
本判決原告王峮翎、葉光耀勝訴部分，各得假執行。但被告分別
以新臺幣貳萬伍仟元為原告王峮翎、葉光耀預供擔保後，各得免
為假執行。
    事實及理由
一、原告王峮翎經合法通知，無正當理由未於言詞辯論期日到場
    ，核無民事訴訟法第386條所列各款情形，爰依被告之聲請
    ，由其一造辯論而為判決。
二、原告起訴主張：兩造皆曾為高雄大學運動健康與休閒學系 
    學生，被告與訴外人楊雅淇等人於民國107年6月18日許，以
    不知情之訴外人潘慶陽帳號登入DCARD社群網站，在不特定 
    多數人得共見共聞之前開網站高雄大學論壇中，刊登標題 
    為「#運＿休必看，咱們在畢業前一天爆炸」之文章，以 「
    前天夢到運＿休系大二從岡山飛機學校轉來的帥葛格，和 貴
    系大四某位開著NISSAN勹ㄨ勹ㄨ、養著一隻”什麼”的綠茶姐姐
    玩開囉…也祝福咱們帥氣的飛機杯葛格未來的兩年大學生涯
    別再人見人幹了。」等語，指摘不實事項，足以貶損原告王
    峮翎、葉光耀之名譽，經原告王峮翎、葉光耀對被告提起刑
    事告訴，並已經臺灣橋頭地方法院判處被告共同犯加重誹謗
    罪，處拘役40日在案。爰依民法第184條第1項前段、第195
    條第1項前段，請求被告負損害賠償責任。並聲明：㈠被告應
    給付原告葉光耀新臺幣(下同)50,000元，及自起訴狀繕本送
    達翌日起至清償日止，按年息百分之5計算之利息。㈡被告應
    給付原告王峮翎50,000元，及自起訴狀繕本送達翌日起至清
    償日止，按年息百分之5計算之利息。㈢訴訟費用由被告負擔
    。
三、被告之陳述及答辯：本案有五個人是共犯，被告只是其中之
    一，其他都跟原告和解，每個人賠償20,000元，被告也只要
    賠償20,000元。本件起因是訴外人楊雅淇把文章貼下去，不
    是被告貼的。他們五個人是同班同學，都有參與，他們是大
    學生有獨立自主的意思，也沒有受到脅迫，且被告沒有要逃
    避。被告大四時聲請交換學生，10月份申請到芬蘭，11月檢
    察官偵查時，已經出國，有向偵查庭請假，有說何時回來，
    也真的回來，也有跟檢察官承認，沒有要逃避。刑事庭已經
    有判決，要接受40天的勞役和緩刑。本件事情發生是在大三
    ，不知道事情的嚴重性，現在被告也有在上法治教育，已經
    受到教訓了，被告之前也沒有不良的紀錄。並聲明：原告之
    訴駁回。
四、得心證之理由：
(一)按故意或過失，不法侵害他人之權利者，負損害賠償責任。
    故意以背於善良風俗之方法，加損害於他人者亦同。不法侵
    害他人之身體、健康、名譽、自由、信用、隱私、貞操，或
    不法侵害其他人格法益而情節重大者，被害人雖非財產上之
    損害，亦得請求賠償相當之金額。民法第184條第1項、第19
    5條第1項前段定有明文。所謂之名譽，通常係指人格在社會
    生活上所受之尊重，即其在社會上之評價而言；故侵害名譽
    權，係指以言語、文字、漫畫或其他方法貶損他人在社會上
    之評價，使其受到他人憎惡、蔑視、侮辱、嘲笑或不齒與其
    來往，是否構成侵害名譽權，應就社會一般人之評價，客觀
    判斷之。次按慰藉金之賠償須以人格權遭遇侵害，使精神上
    受有痛苦為必要，其核給之標準固與財產上損害之計算不同
    ，然非不可斟酌雙方身分資力與加害程度，及其他各種情形
    核定相當之數額；又非財產上損害之慰撫金數額，究竟若干
    為適當，應斟酌兩造身分、地位及經濟狀況，俾為審判之依
    據。
(二)查：
　⒈被告與訴外人楊雅淇均係高雄大學運動健康與休閒學系學生
    ，原告王峮翎、葉光耀亦同為該系學生。被告與楊雅淇因故
    對原告王峮翎、葉光耀有所不滿，共同意圖散布於眾，基於
    加重誹謗之犯意聯絡，由楊雅淇於107年6月18日1時前某時
    ，先以line與高筠婷共同構思、修改文章內容後，便推由楊
    雅淇於107年6月18日1時許，在高雄市○○區○○路0000號5樓，
    以不知情之訴外人潘慶陽之帳號a00000000000l.nuk.edu.tw
    登入DCARD網站，在不特定多數人得共見共聞之前開網站高
    雄大學論壇中，刊登標題為「＃運＿休必看，咱們在畢業前一
    天爆炸」之文章，以「前天夢到運_休系大二從岡山飛機學
    校轉來的帥葛格，和貴系大四某位開著Nissanㄅㄨㄅㄨ、養著一
    隻"什麼"的綠茶姐姐玩開囉...不顧女方有男友依然忍不住
    互玩小雞雞臭鮑鮑、事後不忘搭配各種line上互聊的鹹濕對
    話、飛機葛格一點都不怕男友的警告，終於被綠茶在床上搖
    一個成主顧，搖到放不開、在事發前男友的朋友在夜店看到
    小綠茶在舞池搔首弄姿，當然不忘和別的男人喇機到忘情，
    只差沒帶出場而已、祝福小綠茶未來在高大運_休碩班可以
    達到人人斬的目標，也祝福咱們帥氣的飛機杯葛格未來的兩
    年大學生涯別再人見人幹了」等語，指摘不實事項，足以貶
    損原告王峮翎、葉光耀之名譽；經臺灣橋頭地方檢察署檢察
    官以109年度偵字第3165號、109年度偵字第3166號提起公訴
    ，經被告自白犯罪，改以簡易判決處刑(原案號：109年度審
    易字第277號），臺灣橋頭地方法院刑事庭於110年3月5日以
    109年度簡字第2623號判決判處被告犯共同犯加重誹謗罪，
    處拘役40日(得易科罰金)。緩刑2年，並應接受法治教育兩
    場次，緩刑期間付保護管束等情，經本院調取前揭刑事卷宗
    全卷核閱無誤，自堪信原告此部分之主張為真實。
　⒉觀之本件被告於公開之網際網路上以上揭不實言詞誹謗原告
    王峮翎、葉光耀，顯足使原告王峮翎、葉光耀在社會上之評
    價遭受貶損無疑，業已造成原告王峮翎、葉光耀精神上受有
    痛苦，揆諸上揭規定，原告王峮翎、葉光耀請求被告賠償非
    財產上之損害，核屬有據。原告葉光耀、王峮翎均為大學畢
    業，原告葉光耀從事旅宿業，每月收入20,000元至30,000元
    ，原告王峮翎尚待業中(警詢時)；被告大學畢業，現於國外
    打工(刑事卷之警卷第15頁；南小字卷第30頁)，本院審酌上
    開情事及原告王峮翎、葉光耀所受損害之程度，認為原告王
    峮翎、葉光耀請求精神慰撫金，各以25,000元為允當；逾此
    範圍之請求，則應駁回。
　⒊按給付有確定期限者，債務人自期限屆滿時起，負遲延責任
    。給付無確定期限者，債務人於債權人得請求給付時，經其
    催告而未為給付，自受催告時起，負遲延責任。其經債權人
    起訴而送達訴狀，或依督促程序送達支付命令或為其他相類
    之行為者，與催告有同一之效力；民法第229條第1、2項分
    別定有明文。又遲延之債務，以支付金錢為標的者，債權人
    得請求依法定利率計算之遲延利息。但約定利率較高者，仍
    從其約定利率；而應付利息之債務，其利率未經約定，亦無
    法律可據者，週年利率為百分之5；亦為同法第233條第1項
    及第203條所明定。原告王峮翎、葉光耀向被告請求之上開
    金額，未定有給付之期限，原告王峮翎、葉光耀之起訴狀繕
    本已於110年5月17日送達於被告（調字卷第35頁），則原告
    王峮翎、葉光耀請求被告應給付自起訴狀繕本送達翌日即11
    0年5月18日起，按週年利率百分之5計算之遲延利息，與上
    開規定無違，應予准許。
(三)綜上，原告王峮翎、葉光耀本於侵權行為損害賠償之法律關
    係，請求被告各給付25,000元，及各自110年5月18日起至清
    償日止，按週年利率年息百分之5計算之利息，應予准許，
    逾此範圍之請求，則無理由，應予駁回。
五、按小額訴訟，法院為訴訟費用之裁判時，應確定其費用額，
    民事訴訟法第436條之19第1項定有明文。又按各當事人一部
    勝訴、一部敗訴者，其訴訟費用，由法院酌量情形，命兩造
    以比例分擔或命一造負擔，或命兩造各自負擔其支出之訴訟
    費用，民事訴訟法第79條定有明文。本件原告王峮翎、葉光
    耀雖一部勝訴、一部敗訴，然本件訟爭既係因被告故意犯罪
    行為而生，是訴訟費用應由被告負擔為宜，爰確定本件訴訟
    費用之負擔如主文第4項所示。本件原告王峮翎、葉光耀勝
    訴部分，係就民事訴訟法第436條之8第1項規定之小額訴訟
    事件所為被告部分敗訴之判決，依民事訴訟法第436條之20
    之規定，就原告王峮翎、葉光耀勝訴部分依職權宣告假執行
    ；併依同法第392條第2項規定，依職權宣告被告如預供擔保
    後，得免為假執行。
六、據上論結，原告之訴為一部有理由，一部無理由，依民事訴
    訟法第436條之23、第436條第2項、第385條第1項前段、第7
    9條、第436條之19第1項、第436條之20、第392條第2項，判
    決如主文。
中    華    民    國   110    年    10    月    28    日
                  臺灣臺南地方法院臺南簡易庭
                              法  官  盧亨龍
以上正本係照原本作成。
如不服本判決，應於送達後20日內，向本院提出上訴狀並表明上
訴理由，如於本判決宣示後送達前提起上訴者，應於判決送達後
20日內補提上訴理由書（須附繕本）。對於小額程序之第一審判
決之上訴，非以其違背法令為理由，不得為之。且上訴狀內應記
載表明(一)原判決所違背之法令及其具體內容；(二)依訴訟資料
可認為原判決有違背法令之具體事實者。如委任律師提起上訴者
，應一併繳納上訴審裁判費。
中　　華　　民　　國　　110 　年　　10　　月　　29　　日
                              書記官  謝婷婷